ACORDAO-COMPLETO-2463334

ACÓRDÃO DE RELAÇÃO

ACÓRDÃO DE RELAÇÃO 4973/2021 ATA 8/2021 - PRIMEIRA CÂMARA

Acórdão 4973/2021-TCU-Primeira Câmara
VISTOS e relacionados estes autos de tomada de contas especial instaurada, em 12/11/2018, pelo Ministério da Mulher, da Família e dos Direitos Humanos, em desfavor de Pedro de Freitas Moreira (CPF: XXX.759.616-XX) e Instituto Pauline Reichstul de Educação Tecnológica, Direitos Humanos, Assistência Técnica e Defesa do Meio Ambiente (CNPJ: 04.791.997/0001-04) , em razão de não comprovação da regular aplicação dos recursos repassados pela União (ausência de apresentação, na prestação de contas, de documentos essenciais) , no montante de R$ 495.300,32, por meio do Convênio 00011/2013, registro Siafi 787070, celebrado entre a Secretaria de Direitos Humanos da Presidência da República e o referido instituto, e que teve por objeto a "Implantação do Centro de Referência em Direitos Humanos do Instituto Pauline Reichstul em Belo Horizonte - MG". (§§ 1º a 5º da instrução) .
Considerando que os responsáveis, ouvidos na fase interna, não sanaram a irregularidade, o que conduziu à conclusão pela irregularidade das contas - com imputação de débito, equivalente ao montante repassado, aos já mencionados responsáveis -, nos relatórios do tomador de contas e de auditoria e no certificado de auditoria, a respeito dos quais foi cientificado o ministro responsável pela área (§§ 6º a 9º da instrução) ; 
Considerando que, já neste Tribunal, os responsáveis foram citados pela (i) não apresentação de documentos que comprovassem a execução dos itens previstos no plano de trabalho e alegadamente pagos com recursos do convênio; e pela (ii) existência de divergências entre as movimentações financeiras e os documentos comprovadores de despesas apresentados (§§ 10 a 14 da instrução) ;
Considerando que, analisando as alegações de defesa apresentadas por ambos os responsáveis, a unidade técnica aponta que foram acostados aos autos uma série de documentos (§ 20 da instrução) , que demonstram:
a) a regularidade da execução financeira, aí incluídos os gastos que haviam sido impugnados, pela correspondência entre processos de pagamentos e despesas registradas na conta específica do convênio, entre credores nos documentos e beneficiários das transferências bancárias, e entre datas de saques e pagamentos e emissão de comprovantes de recebimento (§§ 22.1 a 22.8) ; 
b) a regularidade da execução física, aí incluídos a execução do objeto e o alcance dos objetivos, por meio da apresentação de Relatórios de Atividades - RAs desenvolvidas, e respectivas comprovações, aí incluídos relatórios fotográficos, listas de presença, cartilhas, material gráfico e participação em dois eventos (§§ 22.9 a 22.13 da instrução) ;
Considerando que, em vista do exposto, a instrução da unidade técnica conclui que os elementos apresentados são suficientes para elidir as irregularidades, pelo que os argumentos apresentados devem ser aceitos (§ 23 da instrução) ;
Considerando as propostas uniformes da unidade técnica, no sentido de que sejam aceitas as alegações de defesa apresentadas, e do julgamento das presentes contas pela regularidade, com ressalvas (§§ 26 a 30 da instrução) ;
Considerando que o representante do MP-TCU manifestou-se de acordo com as análises e conclusões apresentadas pela unidade técnica (peça 210) ; 
ACORDAM os Ministros do Tribunal de Contas da União, reunidos em sessão da Primeira Câmara, por unanimidade, em: 
a) julgar regulares com ressalva, nos termos dos arts. 1º, inciso I, 16, inciso II, da Lei 8.443/1992, c/c os arts. 18 e 23, inciso II, da mesma Lei, as contas dos responsáveis Pedro de Freitas Moreira (CPF: XXX.759.616-XX) e Instituto Pauline Reichstul de Educação Tecnológica, Direitos Humanos, Assistência Técnica e Defesa do Meio Ambiente (CNPJ: 04.791.997/0001-04) , dando-lhes quitação; 
b) enviar cópia do presente acórdão ao Ministério da Mulher, da Família e dos Direitos Humanos e aos responsáveis, para ciência; e 
c) arquivar o presente processo. 
1. Processo TC-Processo 036.496/2019-7 (TOMADA DE CONTAS ESPECIAL) 
	1.1. Responsáveis: Instituto Pauline Reichstul de Educação Tecnológica, Direitos Humanos, Assistência Técnica e Defesa do Meio Ambiente (04.791.997/0001-04) ; Pedro de Freitas Moreira (XXX.759.616-XX) 
	1.2. Órgão/Entidade: Ministério da Mulher, da Família e dos Direitos Humanos
	1.3. Relator: Ministro-Substituto Augusto Sherman Cavalcanti
	1.4. Representante do Ministério Público: Procurador Sergio Ricardo Costa Caribé
	1.5. Unidade Técnica: Secretaria de Controle Externo de Tomada de Contas Especial (SecexTCE) .
	1.6. Representação legal: não há.

Primeira Câmara

Instituto Pauline Reichstul de Educação Tecnológica, Direitos Humanos, Assistência Técnica e Defesa do Meio Ambiente (04.791.997/0001-04); Pedro de Freitas Moreira (XXX.759.616-XX)

AUGUSTO SHERMAN

não há.

Procurador Sergio Ricardo Costa Caribé

TOMADA DE CONTAS ESPECIAL (TCE)

Secretaria de Controle Externo de Tomada de Contas Especial (SecexTCE).